# 请教陈版主，关于产研共线的一些问题

提问人：13814235140 时间：2023-03-14 08:23:37
公司将发生产研共线，想按以下流程处理：研发部门提请研发生产申请，经审批后由生产部门下研发生产订单，生产出半成品或成品在入库后由研发部门领用，费用归集在研发费用中。但由于公司产品生产周期较长，会产生跨月及跨多月的现象，当月研发订单未入库的金额都在生产成本中，生产的半成品及成品在未领用时在存货中，导致存货金额并非是公司正产半成品及成品金额，这种情况是否合适，如不合适该怎么调整。

回答人：chenyiwei
首先，需关注各项成本按照工作令（生产订单）分别归集的可靠性，即确保严格区分应归属于正常量产的成本和研发项目的成本，即分别根据工作令（生产订单）归集相关耗费，属于研发部门的订单对应的成本归入研发费用（包括产出的产品也没有成本），后续产出产品后，根据工作令（生产订单）的归属部门进行不同的管理。
该方法的可接受性取决于相关会计基础工作和内部控制是否完善。需注意对相关内部控制进行了解和测试，必要时对成本核算系统进行IT审计。